最高法院刑事判決　　　　　　　　　　　　　　　八十八年度台上字第二六七四號
　　上　訴　人　 台灣高等法院高雄分院檢察署檢察官
　　被　　　告　 丁○○
　　　　　　　　 甲○○
　　　　　　　　 乙○○
　　　　　　　　 丙○○
　　 共　　　同
　　 選任辯護人　王伊忱律師
　　　　　　　　 周耀門律師
　　　　　　　　 陳景裕律師
右上訴人因被告等懲治走私條例案件，不服台灣高等法院高雄分院中華民國八十八年
三月十日第二審判決（八十七年度上訴字第一七八五號，起訴案號：台灣高雄地方法
院檢察署八十六年度偵字第二二七九六號），提起上訴，本院判決如左：
    主  文
上訴駁回。
    理  由
按刑事訴訟法第三百七十七條規定，上訴於第三審法院，非以判決違背法令為理由，
不得為之。是提起第三審上訴，應以原判決違背法令為理由，係屬法定要件。如果上
訴理由狀並未依據卷內訴訟資料，具體指摘原判決不適用何種法則或如何適用不當，
或所指摘原判決違法情事，顯與法律規定得為第三審上訴理由之違法情形，不相適合
時，均應認其上訴為違背法律上之程式，予以駁回。本件原判決以公訴意旨略以：被
告丁○○係「錦發億ＣＴ0000000號」漁船船長，被告乙○○、甲○○及丙○
○均為該船船員，四人於民國八十六年九月十二日下午三時許，自高雄漁港出海後，
航行至澎湖西方海域捕魚，回程途中，被告丁○○受一不詳冷凍漁商船上之不詳人士
委託，以新台幣（下同）四萬元之代價，接駁該商船載運一批牛筋及牛肚等農產品共
計一千五百十二包，重四萬一千四百五十六公斤（已逾管制進口數量之公告數額），
運至高雄縣蚵子寮漁港上岸後轉交綽號「亂沙」之男子，被告等乃共同將之搬至漁船
後私運至本國海域，嗣於八十六年九月十九日上午八時十分許，在高雄縣蚵子寮漁港
入港時，為警查獲，並扣得私運之牛肚、牛筋，因認被告等涉有懲治走私條例第二條
第一項之私運管制物品進口罪嫌云云。經查被告等固坦承於上開時地以四萬元代價受
託，私運牛筋、牛肚，在高雄縣蚵子寮漁港入港時，為警查獲等事實，並有查獲上開
物品（已銷燬）扣案可資佐證。惟扣案牛筋、牛肚包裝紙箱印有『ＮＢ』、『ＮＥＢ
ＲＡＳＫＡＢＥＥＦＡＴＩＴＳＢＥＳＴ』及『ＰＲＯＤＵＣＴＯＦＵ‧Ｓ‧Ａ‧』
字樣，有警卷扣案物品照片及高雄縣警察局岡山分局八十七年十一月二十日岡警刑字
第七四二七號函附卷可稽，足認扣案牛筋、牛肚係產自美國內布拉斯加州，並非來自
大陸淪陷區之物品，且經向財政部高雄關稅局、雲林縣家畜疾病防治所函查，亦均未
能認定扣案牛筋、牛肚係大陸淪陷區物品，有上機關函復在卷可按，上開牛筋、牛肚
係美國產品，非淪陷區物品，顯非「懲治走私條例公告管制物品及其數量」所列甲、
丙、丁項之管制物品，除由財政部高雄關稅局依海關緝私條例科處行政罰外，尚難以
懲治走私條例第二條第一項罪責相繩，此外，復查無其他證據足資證明被告等四人有
私運管制物品進口之犯行，自屬不能證明被告等犯罪，乃撤銷第一審有罪之判決，改
諭知被告等無罪，其認事用法，從形式上觀察，並無違背法令之情形。本件上訴意旨
略稱：查獲物品之包裝紙箱固印有美國製字樣，可否以此即推定本件走私物品為美國
製，饒有研求餘地，原判決未進一步查究，竟以此遽認非來自大陸云云，顯有應於審
判期日調查之證據而未予調查之違法，而高雄縣警察局岡山分局亦僅以包裝紙箱斷定
係由美國走私進口，而非大陸地區物品，果爾，何以當初緝獲時竟移送偵辦，本件走
私物品究是否美國貨，而非來自大陸，殊難判斷，原審顯有不適用法則之違誤云云。
惟查扣案之物品於案發當天即由查獲之警分局交由雲林縣家畜疾病防治所處理，而該
所亦於是日派員押運至該縣金海龍股份公司銷燬，有各該函在卷，已無從為是否大陸
地區產製之鑑定，且檢察官於起訴時未舉證該物品係大陸地區所產製，原審亦函詢相
關單位均不能證明查獲之物品確係大陸出產，自難謂有應於審判期日調查之證據而未
予調查之違法；又卷內資料並無可據以認定係大陸地區出產，自不得憑空推定為大陸
物品，檢察官上訴意旨，對原審採證認事職權之行使任意指摘，不涉及原判決違背法
令之問題，尚不足據以辨認原判決已具備違背法令之形式，核與前揭得為第三審上訴
理由之法定要件不相適合，應認其上訴違背法律上之程式，予以駁回。
據上論結，應依刑事訴訟法第三百九十五條前段，判決如主文。
中      華      民      國    八十八    年      五      月    二十六    日
                              最高法院刑事第二庭
                                  審判長法官  莊  來  成
                                        法官  呂  潮  澤
                                        法官  謝  俊  雄
                                        法官  白  文  漳
                                        法官  蘇  振  堂
      右正本證明與原本無異
                                              書  記  官
中      華      民      國    八十八    年      六      月      一      日
